# 求助陈版，关于高校

提问人：奥迪特辛普森 时间：2019-07-02 13:09:47
民办高校的收入确认问题，能否一次性确认收入

回答人：chenyiwei
学校的一般收入包括学费、住宿费、食堂餐费等。前两者都是在一段时间内履行的履约义务（原准则下属于提供劳务），故都应在一段时间内分摊确认。